ACORDAO-COMPLETO-2402103

ACÓRDÃO 12382/2020 ATA 39/2020 - PRIMEIRA CÂMARA

VISTOS, relatados e discutidos estes autos de admissões pela Universidade Federal de Goiás (UFG) .
ACORDAM os ministros do Tribunal de Contas da União, reunidos em sessão da 1ª Câmara, diante das razões expostas pelo relator, em:
9.1. considerar prejudicado, por perda de objeto, o exame de mérito dos atos de admissão de Luciano Almeida Pereira (8056/2018, peça 2) , Michel Soares do Carmo (24369/2018, peça 4) e Karla Kellem de Lima (17989/2019, peça 5) , com fundamento no § 5º do art. 260 do RI/TCU; 
9.2. determinar à Secretaria de Fiscalização de Pessoal (Sefip) que realize diligência à Universidade Federal de Goiás com vistas a esclarecer a situação do vínculo funcional da Sra. Cássia Cardoso de Carvalho Vasconcelos no cargo de contadora (ato 8679/2018, peça 3) .

Admissão de pessoal.

Primeira Câmara

Universidade Federal de Goiás (UFG).

3. Interessados: Cássia Cardoso de Carvalho Vasconcelos (XXX.378.011-XX); Karla Kellem de Lima (XXX.754.421-XX); Luciano Almeida Pereira (XXX.619.631-XX); Michel Soares do Carmo (XXX.133.351-XX).

13.1. Ministros presentes: Walton Alencar Rodrigues (Presidente), Benjamin Zymler e Bruno Dantas.
13.2. Ministro-Substituto convocado: Marcos Bemquerer Costa.
13.3. Ministros-Substitutos presentes: Augusto Sherman Cavalcanti e Weder de Oliveira (Relator).

WEDER DE OLIVEIRA

Em exame, 4 (quatro) atos de admissão emitidos pela Universidade Federal de Goiás (UFG) .
A Secretaria de Fiscalização de Pessoal (Sefip) pugna para que seja "considerado prejudicado, por perda de objeto, o exame dos atos", em razão do desligamento dos servidores dos cargos em exame (peça 6) .
O MP/TCU, representado pelo procurador Rodrigo Medeiros de Lima, manifesta discordância, apenas, com o mérito proposto para o ato acostado à peça 3, nos seguintes termos (peça 11) :
" (...) EXAME TÉCNICO  
3.	O ato de peça 3 trata da admissão de Cassia Cardoso de Carvalho Vasconcelos, no cargo de contador, com data de posse em 9/2/2018. Foi informado no ato que houve desligamento do vínculo funcional da servidora na mesma data (peça 3, p. 2) . Todavia, consulta ao Siape revela que o vínculo funcional permanece, uma vez que não há registro de exclusão naquele sistema (peça 9) , além de que houve pagamento à servidora no mês de janeiro/2020, conforme se vê no contracheque acostado à peça 10. Portanto, os efeitos financeiros da admissão não foram cessados.
4.	Ante o exposto, este representante do Ministério Público de Contas da União opina pelo retorno dos autos à Sefip para análise do ato de admissão de peça 3, com a realização de diligência, caso necessário, uma vez que as informações constantes do Siape conduzem ao entendimento de que não ocorreu o desligamento informado no ato.
5.	Quanto aos demais atos acolhemos a proposta da Unidade Técnica da forma como apresentada.
É o relatório.

não há.

Procurador Rodrigo Medeiros de Lima.

ADMISSÃO. DESLIGAMENTO DOS CARGOS. PERDA DE OBJETO DE 3 ATOS. POSSÍVEL PERMANÊNCIA DE SERVIDOR EM 1 ATO. DILIGÊNCIA. DETERMINAÇÕES. CIÊNCIA.

ATOS DE ADMISSÃO (ADS)

Secretaria de Fiscalização de Pessoal (Sefip).

Trata-se de 4 (quatro) atos de admissão emitidos pela Universidade Federal de Goiás (UFG) .
A Secretaria de Fiscalização de Pessoal (Sefip) pugna por que seja considerado prejudicado o exame de mérito dos atos, por perda de objeto, em razão do desligamento do vínculo funcional dos servidores dos cargos em questão (peça 6) . 
Por seu turno, o MP/TCU manifesta discordância, apenas, com o mérito proposto para o ato de admissão de Cássia Cardoso de Carvalho Vasconcelos (peça 3) , em razão de ter evidenciado, por meio de consulta ao Sistema Integrado de Administração de Pessoal (Siape) , "que o vínculo funcional permanece, uma vez que não há registro de exclusão naquele sistema (peça 9) , além de que houve pagamento à servidora no mês de janeiro/2020".
Assim, propõe a realização de diligência à unidade jurisdicionada, "uma vez que as informações constantes do Siape conduzem ao entendimento de que não ocorreu o desligamento informado no ato".
Acolho a proposta alvitrada pelo MP/TCU, com vênias de estilo à Sefip.
Com efeito, a evidência trazida aos autos pelo MP/TCU deixa dúvidas quanto à atual situação funcional da Sra. Cássia Cardoso de Carvalho Vasconcelos no cargo de contador, ainda que esteja registrado, em seu ato, que o desligamento tenha sido publicado em órgão oficial no dia 1º/3/2018, por "posse em outro cargo inacumulável" (peça 3, p. 2) .
Em razão da permissão consubstanciada no art. 260, §5º do Regimento Interno do TCU, deve ser considerado prejudicado, pela perda de objeto, o exame de mérito dos atos acostados às peças 2, 4 e 5, e determinado à Sefip que realize diligência à Universidade Federal de Goiás (UFG) para esclarecer a situação fática da Sra. Cássia Cardoso de Carvalho Vasconcelos.
Diante do exposto, manifesto-me pela aprovação do acórdão que ora submeto à apreciação deste Colegiado.
TCU, Sala das Sessões Ministro Luciano Brandão Alves de Souza, em 3 de novembro de 2020.
Weder de Oliveira 
Relator